臺灣高等法院刑事裁定　　　　　　　 100年度交抗字第1535號
抗　告　人
即受處分人　陳承駿
上列抗告人因違反道路交通管理處罰條例事件，不服臺灣臺北地
方法院中華民國100年10月28日裁定（100年度交聲字第2093號）
，提起抗告，本院裁定如下：
    主  文
抗告駁回。
    理  由
一、原裁定略以：異議人即受處分人陳承駿，於民國100年3月9
    日凌晨2時2分許，駕駛車牌號碼708-YK號營業小客車，行經
    臺北市信義區○○○路○段（原舉發通知單係載「忠孝東路5
    段與基隆路1段口（東向東）」）之禁止左轉路段，由東往
    西方向迴轉往東行駛，為臺北市政府警察局信義分局（下稱
    原舉發機關）交通分隊執勤員警當場攔停，本件違規地點係
    臺北市信義區○○○路○段與基隆路1段路口處，該路口東往
    西方向，於受處分人在100年3月9日遭舉發違規之日期前，
    即已採禁止左轉管制，且已實施多年，該路口東往西方向遠
    端號誌橫桿及近端路燈桿上設有禁止左轉標誌共2面，而前
    述禁止左轉標誌雖因牌面老舊污損而已於100年9月29日更新
    ，惟設置位置並無改變，有臺北市交通管制工程處100年10
    月7日北市交工規字第10032946300號函在卷可參（原審卷第
    24頁）。又依原舉發機關以100年10月3日北市警信分交字第
    10032269900號函所檢送之採證照片2張（原審卷第23頁），
    該處「禁止左轉」標誌所設置之位置係於上開路口顯明之處
    ，且由受處分人行駛之忠孝東路5段往基隆路1段之交岔路口
    方向（東往西）觀之，可清楚辨識該處設有標誌，並無遮蔽
    視線之情形，縱然夜間光線較白天自然光線昏暗，惟參酌前
    揭臺北市交通管制工程處函文及採證照片2張可知，前述2面
    禁止左轉標誌分別設置於緊鄰遠端燈光號誌之號誌燈左側之
    位置及近端路燈桿之上，而號誌燈及路燈於夜間皆為發光之
    光源，佐以汽車於夜間駕駛時所應開亮頭燈之照明，仍應足
    以令駕駛人得以辨識前開禁止左轉標誌之存在。且設置於遠
    端燈光號誌旁之禁止左轉標誌之位置，屬一般駕駛人視線必
    及之處，若謂駕駛人行經該路口時，未注意到緊鄰於燈光號
    誌旁之禁止左轉標誌，實有違經驗法則，況受處分人於聲明
    異議狀中自承其所屬台灣大車隊之車輛都是在忠孝東路5段
    之W飯店排班（原審卷第4頁），衡情較一般駕駛人更為熟悉
    該路段標誌、標線與號誌之設置狀況，受處分人駕駛汽車行
    經該處僅需稍加注意即可清楚看到該標誌並遵守之。而標誌
    、標線、號誌之設置目的，在於提供車輛駕駛人及行人有關
    道路路況之警告、禁制、指示等資訊，以便利行旅及促進交
    通安全，即便受處分人與特定機構、機關簽約而於該路段特
    定地點排班，仍應遵守該路段標誌、標線及號誌之指示，以
    確保前開設置目的之實現，是受處分人所辯因天黑而未看到
    標誌符號云云，並無可採，受處分人有原處分機關所認定「
    在禁止左轉路段迴車」之違規行為，已可認定，原處分機關
    裁處受處分人新臺幣（下同）900元之罰鍰，並記違規點數1
    點，於法核無違誤，異議人之異議為無理由，應予駁回。
二、抗告意旨則謂：當時天黑，不知是不是警員開錯單子，我自
    認沒有違規，天黑視線不是很清楚，是警員開錯單子，其未
    駕駛系爭車牌號碼708-YK號營業小客車云云。
三、經查：
  (一)本件抗告人即受處分人陳承駿確有駕駛系爭車牌號碼708-YK
    號營業小客車等情，業據原舉發機關於100年11月22日以北
    市警信分交字第10032857700號函，檢附抗告人遭取締時所
    親簽之簽名存根聯在卷可資佐證，核與臺北市交通事件裁決
    所100年8月22日北市裁申字第10038569200號函所載抗告人
    係經警依法攔停舉發之過程相符，再參諸抗告人於申訴階段
    ，皆未否認系爭車牌號碼708-YK號營業小客車於遭取締時係
    由其駕駛，其僅要求要低罰不要高罰（原審卷第10頁），若
    本件違規行為非抗告人所為，按諸常情，其豈有不於申訴時
    一併主張之理？是即堪認系爭車牌號碼708-YK號於本件違規
    時，係由抗告人駕駛，抗告人否認曾駕駛系爭車牌號碼708-
    YK號違規云云，核與上述存根聯記載不符，委不可取。
  (二)至抗告人其餘抗告所謂其未違規，天黑視線不良云云，業經
    原裁定依原舉發機關以100年10月3日北市警信分交字第1003
    2269900號函所檢送之採證照片2張（原審卷第23頁），詳細
    說明該處「禁止左轉」標誌所設置之位置係於上開路口顯明
    之處，且由受處分人行駛之忠孝東路5段往基隆路1段之交岔
    路口方向（東往西）觀之，可清楚辨識該處設有標誌，並無
    遮蔽視線之情形，縱然夜間光線較白天自然光線昏暗，惟參
    前述2面禁止左轉標誌分別設置於緊鄰遠端燈光號誌之號誌
    燈左側之位置及近端路燈桿之上，而號誌燈及路燈於夜間皆
    為發光之光源，且設置於遠端燈光號誌旁之禁止左轉標誌之
    位置，屬一般駕駛人視線必及之處，若謂駕駛人行經該路口
    時，未注意到緊鄰於燈光號誌旁之禁止左轉標誌，實有違經
    驗法則，並以抗告人於聲明異議狀中自承其所屬台灣大車隊
    之車輛都是在忠孝東路5段之W飯店排班（原審卷第4頁），
    衡情較一般駕駛人更為熟悉該路段標誌、標線與號誌之設置
    狀況。而標誌、標線、號誌之設置目的，在於提供車輛駕駛
    人及行人有關道路路況之警告、禁制、指示等資訊，以便利
    行旅及促進交通安全，即便抗告人與特定機構、機關簽約而
    於該路段特定地點排班，仍應遵守該路段標誌、標線及號誌
    之指示，以確保前開設置目的之實現，認抗告人所辯因天黑
    而未看到標誌符號云云，並無可採，本院經核，亦屬允妥而
    無不當。
  (三)綜上，原審認原處分機關依道路交通管理處罰條例第49條第
    3款、第63條第1項第1款（原處分漏引第1款）之規定，裁處
    受處分人罰鍰900元，並記違規點數1點，並無不當，而駁回
    異議人之異議，核無違誤，抗告人以上各項事由提起抗告，
    為無理由，應予駁回。
據上論斷，應依道路交通事件處理辦法第25條，刑事訴訟法第41
2條，裁定如主文。
中    華    民    國   100    年    11    月    28    日
                  刑事第二十庭      審判長法  官  楊力進
                                          法  官  林海祥
                                          法  官  詹駿鴻
以上正本證明與原本無異。
不得再抗告。
                                          書記官  梁淑時
中    華    民    國   100    年    11    月    29    日